# 关于递延收益的分摊期限

提问人：huanlinone 时间：2012-02-11 11:01:40
在收到的与收益相关的政府补助中，通常一致的做法是在收到补助的剩余期限内分摊，我的问题是，在计算剩余期限怎么计算，比如8 月收到的，项目的期限到 12 月，剩余期限算是 4 个月不是 5 个月？如果是 4 个月，那是从 8 月分摊第一个月做到营业外收入，还是 9 月分摊第一个月做到营业外收入？

回答人：chenyiwei
这种问题没有明确规定。固定资产折旧从次月开始计提只是一种习惯，更多的情况是从收到当月开始摊销。